# 急急急，建造合同确认收入必须用完工百分比法吗？

提问人：大葱拌牛肉 时间：2016-03-27 15:16:52
急急急，建造合同确认收入必须用完工百分比法吗？

回答人：chenyiwei
在资产负债表日，建造合同的结果能够可靠估计的，应当根据完工百分比法确认合同收入和合同费用。 建造合同的结果不能可靠估计的，应当分别下列情况处理： （一）合同成本能够收回的，合同收入根据能够收回的实际合同成本予以确认，合同成本在其发生的当期确认为合同费用。 （二）合同成本不可能收回的，在发生时立即确认为合同费用，不确认合同收入。
所以，运用完工百分比法，仅限于“在资产负债表日，建造合同的结果能够可靠估计”的情形。

提问人：大葱拌牛肉 时间：2016-03-27 23:33:31
我现在审计的是城投公司，主要修建道路，签的BT合同是每年按照投资额的3%确认收入，所以这种情况不是按完工百分比法确认收入。请问这种项目符合建造合同准则吗

回答人：chenyiwei
首先请对照收入确认应采用总额法还是净额法的相关指引考虑能否确认建造合同收入。如果能够采用总额法的，再考虑是否满足完工百分比法条件。版面上对BT项目的讨论较多，请搜索。